【裁判字號】    98,上訴,1802
【裁判日期】    980709
【裁判案由】    毒品危害防制條例
【裁判全文】
臺灣高等法院刑事判決                98年度上訴字第1802號
上  訴  人  臺灣板橋地方法院檢察署檢察官
被      告  甲○○
選任辯護人  扶助律師王盈智律師
上列上訴人因被告違反毒品危害防制條例案件，不服臺灣板橋地
方法院97年度訴字第2481號，中華民國98年3 月25日第一審判決
（起訴案號：臺灣板橋地方法院檢察署97年度偵字第11062 號）
，提起上訴，本院判決如下：
    主  文
上訴駁回。
    理  由
一、本案經本院審理結果，認第一審判決對被告甲○○為無罪之
    諭知，核無不當，應予維持，並引用第一審判決書記載之證
    據及理由（如附件）。
二、檢察官上訴意旨略以：被告警訊供述係出自自由意志，且重
    量不一之扣案毒品安非他命14小包每包售價均為3500元，與
    毒品交易價格隨時因雙方關係之深淺、當時之資力、需要程
    度及對行情之認知等因素，機動調整之事實相符，又其販賣
    每公克安非他命可獲得200至500元之報酬，均無違常之處，
    原審判決被告無罪應有違誤云云。惟按被告之自白，非出於
    強暴、脅迫、利誘、詐欺、疲勞訊問、違法羈押或其他不正
    之方法，且與事實相符者，得為證據；被告之自白，不得作
    為有罪判決之唯一證據，仍應調查其他必要之證據，以察其
    是否與事實相符，刑事訴訟法第156條第1項、第2項分別定
    有明文。本件原審以被告於警詢及偵訊時所為對己不利之自
    白，在別無其他積極客觀補強證據可資證明與事實相符之情
    況下，實難單憑被告之自白遽認其確有販賣甲基安非他命之
    犯行，已於理由中敘述甚詳，於茲不再贅言。又被告否認扣
    案的14包安非他命為其所有（見本院審判程序筆錄第7頁）
    ，並於原審時自承：乙○○叫伊把責任扛下來，伊才會在警
    詢及偵訊時謊稱這些東西都是伊的，並編造販賣安非他命每
    公克可獲得200至400元利潤等語（見原審卷第234、235頁）
    ，似此情形，自不能以扣案的14包安非他命作為被告自白之
    補強證據。此外，本院復查無其他積極證據足資證明被告確
    有販賣第二級毒品之犯行，原審為被告無罪之諭知，經核尚
    無不合。檢察官上訴意旨指被告應構成販賣第二級毒品罪云
    云，為無理由，應予駁回。
三、據上論斷，應依刑事訴訟法第373 條、第368 條，判決如主
    文。
本案經檢察官田炳麟到庭執行職務。
中    華    民    國    98    年    7     月    9     日
                  刑事第十庭審判長法  官  楊炳禎
                                  法  官  朱光仁
                                  法  官  陳春秋
以上正本證明與原本無異。
檢察官如不服本判決，應於收受送達後10日內向本院提出上訴書
狀，其未敘述上訴之理由者並得於提起上訴後10日內向本院補提
理由書（均須按他造當事人之人數附繕本）「切勿逕送上級法院
」。
                                  書記官  駱國堯
中    華    民    國    98    年    7     月    9     日


司法院資訊處製作；財團法人民間司法改革基金會備份。
